臺灣板橋地方法院刑事判決　　　　　　　　　　　　　九十一年度訴字第四五七號
　　公　訴　人　臺灣板橋地方法院檢察署檢察官
　　被　　　告　甲○○
　　選任辯護人　蔡明熙律師
右列被告因妨害自由等案件，經檢察官提起公訴（九十一年度偵字第九三０號），本
院判決如左：
    主  文
甲○○私行拘禁，處有期徒刑伍月，如易科罰金以參佰元折算壹日。又漏逸煤氣，致
生公共危險，處有期徒刑肆月，如易科罰金以參佰元折算壹日。又以加害生命之事，
恐嚇他人，致生危害於安全，處有期徒刑參月，如易科罰金以參佰元折算壹日。應執
行有期徒刑玖月，如易科罰金以參佰元折算壹日。緩刑肆年，緩刑期內付保護管束。
    事  實
一、甲○○與乙○○曾係男女朋友關係，於民國九十年十二月十六日十五時三十分許
    ，乙○○前往位於台北縣永和市○○路一一三巷三十二號甲○○住家樓下，欲拿
    其取委託甲○○修理之機車，甲○○要求乙○○一同至其四樓住處，才願交付機
    車鑰匙，乙○○不從，甲○○竟基於妨害自由之犯意，強拉乙○○上樓，並將上
    址四樓住處大門反鎖，拘禁乙○○不讓其離去，長達約一小時之久。其間因甲○
    ○、乙○○發生爭吵，甲○○竟另行起意，明知瓦斯氣體具有毒性且有爆炸性，
    瓦斯如果外漏為人體吸入或遇火星，將有使人中毒或爆炸之危險，竟仍在其住處
    內門窗緊閉，開啟瓦斯爐（起訴書誤為：瓦斯桶），使瓦斯漏逸於屋內，致生公
    共危險。乙○○為避免發生危險，欲關掉甲○○所打開已漏逸瓦斯之瓦斯爐開關
    ，甲○○竟另行基於恐嚇之犯意，向乙○○洞稱：若敢去關瓦斯就將其手剁掉，
    並與其同歸於盡等語，以此加害乙○○生命之事，致其心生畏怖，而生危害於安
    全。嗣經乙○○趁機以電話報警，當場查獲。
二、案經乙○○訴由台北縣政府警察局永和分局報請台灣板橋地方法院檢察署檢察官
    偵查起訴。
    理  由
一、訊據被告甲○○對於其於前揭時、地將住處大門反鎖拘禁被害人乙○○不讓其離
    去，及開啟其住處之瓦斯爐漏逸瓦斯，乙○○欲關掉瓦斯開關時，其並向乙○○
    聲稱：「若關掉瓦斯即將手剁掉同歸於盡」等語之事實均坦承不諱，惟辯稱：沒
    有強拉乙○○上樓，有問她要不要上去，她說好，就一起上去云云。惟查，被告
    於警訊及偵查中分別供承：「：  ：我請她上四樓家裡拿機車鑰匙，她不從，我
    就拉她的手上４樓。」（九十年十二月十六日警訊筆錄）、「她到我家樓下，她
    不肯上去，我拉她上樓」（台灣板橋地方法院檢察署九十年十二月十七日偵訊筆
    錄）、「是，我是強拉她上４樓」（台灣板橋地方法院檢察署九十年十二月十七
    日偵訊筆錄）等語明確，且核與被害人乙○○於警訊及偵查中之指訴相符，足見
    被告確有強拉被害人乙○○上樓之舉，被告前開所辯伊沒有強拉被害人上樓一節
    ，顯係事後圖卸之詞，不足採信。本件事證明確，被告前揭犯行均堪以認定。
二、核被告之所為，係犯刑法第三百零二條第一項之私行拘禁罪、同法第一百七十七
    條第一項之漏逸煤氣罪、同法第三百零五條恐嚇危害安全罪。被告所犯上開三罪
    ，犯意各別，罪名互異，應予分論併罰。爰審酌被告犯罪動機係為挽回被害人乙
    ○○之感情，目的、手段、及所生危害，事後已向被害人道歉達成和解，有卷附
    和解書、切結書各一份在卷可參，以及其犯罪後之態度等一切情狀，分別量處如
    主為所示之刑，並定其應執行之刑，及諭知易科罰金之折算標準。又被告甲○○
    前未曾受有期徒刑以上刑之宣告，有臺灣高等法院檢察署刑案紀錄簡覆表及台灣
    高等法院被告全國前案紀錄表各一份可稽，被告因一時失慮，致罹刑典，事後於
    警、偵訊訊中均已坦承犯行，且向被害人道歉、和解，已見悔意，經偵審程序及
    刑之宣告後，應知警惕而無再犯之虞，本院因認暫不執行其刑為當，爰宣告被告
    緩刑四年，並諭知其於緩刑期內付保護管束，以公力監督其行止，以勵自新，並
    觀後效。
據上論斷，應依刑事訴訟法第二百九十九條第一項前段，刑法第三百零二條第一項、
第一百七十七條第一項、第三百零五條、第五十一條第五款、第四十一條、第七十四
條第一款、第九十三條第一項，罰金罰鍰提高標準條例第一條前段、第二條判決如主
文。
本案經檢察官謝宗甫到庭執行職務
中      華      民      國      九十一      年      四      月    八    日
                                    臺灣板橋地方法院刑事第四庭
                                          法  官  劉  大  衛
右正本證明與原本無異。
如不服本判決，應於判決送達後十日內向本院提出上訴狀。
                                          書記官  蕭  興  南
中      華      民      國      九十一      年      四    月    十一    日
附錄本案所犯法條全文
刑法第一百七十七條
漏逸或間隔蒸氣、電氣、煤氣或其他氣體，致生公共危險者，處三年以下有期徒刑、
拘役或三百元以下罰金。
因而致人於死者，處無期徒刑或七年以上有期徒刑。致重傷者，處三年以上十年以下
有期徒刑。
刑法第三百零二條
私行拘禁或以其他非法方法，剝奪人之行動自由者，處五年以下有期徒刑、拘役或三
百元以下罰金。因而致人於死者，處無期徒刑或七年以上有期徒刑，致重傷者，處三
年以上十年以下有期徒刑。
第一項之未遂犯罰之。
刑法第三百零五條
以加害生命、身體、自由、名譽、財產之事，恐嚇他人致生危害於安全者，處二年以
下有期徒刑、拘役或三百元以下罰金。
